---
title: "データ解析入門 レポート2"
author: "1842124 山越優真"
output: html_document
---

**課題：都道府県に関するデータを3種類集め，主成分分析，階層的クラスター分析，非階層的クラスター分析のいずれかを実行し，結果を可視化する．**

注意：3種類のデータの組が同じレポートが複数あった場合，すべて0点とする．他人と同じにならないよう，工夫してデータを選ぶこと．

1. この箇条書きを削除する．
1. 学生番号と氏名を自分のもので置き換える．
1. RStudioの「Knit」ボタンを押すとreport2.htmlができる．それをブラウザで開いて，問題がないことを確認する．
1. report2.Rmdをローカルにダウンロードし（右下でreport2.Rmdをチェック→More→Export），名前を1234567-2.Rmdに変更（1234567の部分は自分の学生番号で置き換える），指定されたフォームで提出する．（このファイルをローカルで開いて確認したい場合は，テキストエディタを使えばよい．）

```{r, results=FALSE, warning=FALSE, message=FALSE}
library(tidyverse) # コメント不要
```

## データ

ここにデータについての説明を書く．
都道府県ごとの，「人口密度」，「建物火災出火件数」，「道路交通事故数」．

```{r}
# データを用意する．
tmp <- tribble(
~都道府県,~人口密度,~建物火災出火件数,~道路交通事故数,
"Hokkaido",69,1891,12274,
"Aomori",136,524,4133,
"Iwate",83,481,2712,
"Miyagi",320,893,9142,
"Akita",87,349,2270,
"Yamagata",120,376,6426,
"Hukushima",139,823,7710,
"Ibaraki",478,1376,12534,
"Tochigi",308,984,6413,
"Gumma",310,994,16316,
"Saitama",1913,2407,30821,
"Chiba",1206,2468,19705,
"Tokyo",6169,5213,37184,
"Kanagawa",3778,2448,30434,
"Niigata",183,616,6317,
"Toyama",251,240,4379,
"Ishikawa",276,322,4074,
"Fukui",188,226,2416,
"Yamanashi",187,527,4514,
"Nagano",155,1143,9283,
"Gifu",191,963,8250,
"Shizuoka",476,1247,33499,
"Aichi",1447,3075,46131,
"Mie",315,843,8100,
"Shiga",352,562,6598,
"Kyouto",566,624,10185,
"Osaka",4640,2842,42729,
"Hyogo",659,2192,30118,
"Nara",370,453,5868,
"Wakayama",204,434,4115,
"Tottori",164,290,1168,
"Shimane",104,378,1583,
"Okayama",270,755,12271,
"Hiroshima",335,1058,12479,
"Yamaguchi",230,616,6268,
"Tokushima",182,303,4372,
"Kagawa",520,387,8942,
"Ehime",244,536,5745,
"Kouchi",103,401,2690,
"Fukuoka",1023,1742,41168,
"Saga",341,387,8870,
"Nagasaki",333,580,6465,
"Kumamoto",241,654,7584,
"Oita",184,569,5161,
"Miyazaki",143,581,9759,
"Kagoshima",179,787,8425,
"Okinawa",628,535,6242)

my_data <- as.data.frame(tmp[, -1])
row.names(my_data) <- tmp$都道府県

# 文字化けする場合は，次のコードで都道府県名をローマ字にする．
# 文字化けしない場合は実行不要．
# よくわからなければ，データを入力するときからローマ字にする．
tmp2 <- read_csv("https://gist.githubusercontent.com/taroyabuki/06f722485093623436ca0edafc3397c2/raw/e6dbf5ad118aa6650a487b5fcaed5c75ff118630/japan-prefectures.csv", col_names = F)
my_table <- tmp2 %>% mutate(name = substr(tmp2$X1, 1, 2)) # 2文字でマッチング
# head(my_table)
kanji <- data.frame(name = substr(tmp$都道府県, 1, 2), stringsAsFactors = F)
# head(kanji)
row.names(my_data) <- inner_join(kanji, my_table, by = "name")$X2
```

## 手法

階層的クラスター分析をもちいた．
```{r,cache=TRUE, warning=FALSE, message=FALSE}
(my_dist <- dist(my_data, method = "euclidian"))

my_dist <- dist(my_data)
my_result <- hclust(my_dist)
plot(my_result)
```
## 結果

```{r}
my_result <- hclust(my_dist, method = "complete")
plot(my_result, hang = -1)
rect.hclust(my_result, k = 3)

(my_cluster <- cutree(my_result, k = 3))
```

## 考察

デンドログラムを見ると，47都道府県が大きく3つに分けられている．一見まったく規則性のないように見えるデータだが，クラスター分析で可視化した結果，3タイプに分けられることがわかった．また，49（たぶん北海道）だけが2段階までしか分けられていないこともわかる．これは，北海道の人口密度が群を抜いて低い値だからであると考えられる．
